【裁判字號】    99,交簡上,58
【裁判日期】    991118
【裁判案由】    過失傷害
【裁判全文】
臺灣臺南地方法院刑事判決            99年度交簡上字第58號
上  訴  人  甲○○
即  被  告
上列上訴人即被告因過失傷害案件，不服本院99年度交簡字第96
號中華民國99年2月22日第一審簡易判決（聲請簡易判決處刑書
案號：98年度偵字第15603號），提起上訴，並就被訴事實為有
罪之陳述，本院管轄之第二審合議庭裁定進行簡式審判程序，判
決如下：
    主  文
上訴駁回。
甲○○緩刑年。
    事實及理由
一、本案經本院審理結果，認第一審判決對被告甲○○論以刑法
    第二百八十四條第一項前段之過失傷害罪，量處有期徒刑四
    月，並諭知如易科罰金，以新臺幣一千元折算一日之折算標
    準，其認事用法及量刑均無不當，應予維持，並引用第一審
    判決書記載之事實、證據及理由（如附件）。
二、被告提起本件上訴意旨略以：其業與告訴人乙○○、丙○○
    達成和解，請求給予緩刑自新機會等語，並未指摘原審判決
    有任何認事用法違法或不當之處，其提起上訴，為無理由，
    應予駁回。
三、末查被告前雖曾因業務過失傷害案件，經本院以九十七年度
    交易字第四二四號刑事判決判處有期徒刑六月，於九十八年
    四月十三日確定，但未曾因【故意】犯罪受有期徒刑以上刑
    之宣告，有臺灣高等法院被告前案紀錄表在卷可按，其係因
    未謹慎行車，致罹此罪名，並非故意犯罪，惡性尚非重大，
    事後於本院審理中又與告訴人等達成民事上調解，此有調解
    筆錄一份附卷可按（見本院卷第三二頁），並依約定履行調
    解條件，將全部賠償金給付予告訴人完畢，亦有匯款執據五
    件在卷可證（見本院卷第六九至七三頁），堪認被告已有悔
    意，其經此偵審教訓，信已足收警惕之效，而無再犯之虞，
    本院認上開宣告之刑，以暫不執行為適當，爰併予宣告緩刑
    三年，以啟自新。
據上論斷，應依刑事訴訟法第四百五十五條之一第一項、第三項
、第三百六十四條、第二百七十三條之一第一項、第三百七十三
條、第三百六十八條，刑法第七十四條第一項第一款，判決如主
文。
本案經檢察官丁○○到庭執行職務。
中    華    民    國    99    年    11    月    18    日
                  刑事第八庭  審判長  法  官  黃瑪玲

                                      法  官  蔡奇秀
                                      法  官  林欣玲
以上正本證明與原本無異。
本件不得上訴。
                                      書記官  鄭佩玉
中    華    民    國    99    年    11    月    18    日
【附件】：
臺灣臺南地方法院刑事簡易判決          99年度交簡字第96號
聲  請  人  臺灣臺南地方法院檢察署檢察官
被      告  甲○○  男  23歲（民國○○年○月○○日生）
                    身分證統一編號：Ｚ000000000號
                    住臺南縣永康市○○○路272巷36號
上列被告因過失傷害案件，經檢察官聲請以簡易判決處刑（98年
度偵字第15603號），本院判決如下：
                  主      文
甲○○因過失傷害人，處有期徒刑肆月，如易科罰金，以新臺幣
壹仟元折算壹日。
    事實及理由
一、本件犯罪事實及證據均引用檢察官聲請簡易判決處刑書（如
    附件）之記載。
二、核被告甲○○所為，係犯刑法第284條第1項前段之過失傷害
    罪。且被告迄今仍未考領駕駛執照，有公路監理電子閘門查
    詢表一紙附於本院卷足考，其無照駕車致告訴人受傷，依法
    應負刑事責任，應依道路交通管理處罰條例第86條第1項之
    規定，加重其刑。惟被告肇事後未被有偵查權之公務員或機
    關發覺其為犯嫌前，即向據報前往處理交通事故處理小組警
    員自承犯行，進而接受裁判，此有臺南市○○○道路交通事
    故肇事人自首情形紀錄表附卷可證，為對未發覺之犯罪自首
    ，應依刑法第62條前段規定減輕其刑，並依法先加後減之。
    爰審酌被告甫於97年3月間亦因無照駕駛、操作不當，誤踩
    油門偏離車道，導致他人受顱內出血等重大傷害，經本院以
    97年度交易字第424號判處被告有期徒刑六月確定，且於98
    年9月8日方告執行完畢（不構成累犯），仍不知悔改，竟為
    一己之便捷又續行無照駕駛，視道路交通規則乃至全體用路
    人如無物，並因而造成告訴人之人車受損非輕，有成大醫院
    及署立台南醫院診斷證明書各一紙附卷可稽，復審酌被告之
    智識程度、應負過失之程度、犯後迄未能與告訴人達成和解
    等一切情狀，量處如主文所示之刑，並諭知如易科罰金之折
    算標準，以資儆懲。
三、依刑事訴訟法第449條第1項前段、第454條第2項，道路交通
    管理處罰條例第86條第1項，刑法第11條前段、第284條第1
    項前段、第62條、第71條第1項、第41條第1項前段，刑法施
    行法第1條之1，逕以簡易判決處刑如主文。
四、如不服本判決，得於判決書送達之翌日起10日內，以書狀敘
    述理由，向本院提出上訴。
中    華    民    國    99    年    2     月    22    日
                  刑事第十五庭  法  官  林彥君
以上正本證明與原本無異
如不服本判決應於收受送達後10日內向本院提出上訴書狀（應附
繕本）。
                                書記官  莊淑雅
中    華    民    國    99    年    2     月    22    日
附錄本案論罪科刑法條全文：
中華民國刑法第284條
因過失傷害人者，處 6 月以下有期徒刑、拘役或 5 百元以下罰
金，致重傷者，處 1 年以下有期徒刑、拘役或 5 百元以下罰金
。
從事業務之人，因業務上之過失傷害人者，處 1 年以下有期徒
刑、拘役或 1 千元以下罰金，致重傷者，處 3 年以下有期徒刑
、拘役或 2 千元以下罰金。
臺灣臺南地方法院檢察署檢察官聲請簡易判決處刑書
                                    98年度偵字第15603號
    被      告  甲○○  男  22歲（民國○○年○月○○日生）
                        住臺南縣永康市○○○路272巷36號
                        國民身分證統一編號：Ｚ000000000號
上列被告因過失傷害案件，業經偵查終結，認宜以簡易判決處刑
，茲將犯罪事實及證據並所犯法條分敘如下：
         犯罪事實
一、甲○○未領有自小客車駕駛執照，於民國98年9月3日凌晨3
    時18分許，駕駛車牌號碼為9678-PX號自用小客車，沿臺南
    市○○區○○路內側車道由北向南方向行駛，途至該路與民
    族路設有閃光黃燈號誌交岔路口處時，應注意閃光黃燈表示
    「警告」，車輛應減速接近，注意安全，小心通過；汽車行
    駛至交岔路口，其行進、轉彎應遵守燈光號誌並注意車前狀
    況及兩車併行之間隔，並隨時採取必要之安全措施。竟疏未
    注意，適乙○○騎乘車牌號碼為K7P-183號重型機車附載丙○○沿民族路外側車道由東向西方向行駛，行經該地時，因
    閃避不及，二車發生擦撞肇事，乙○○受有全身多處擦傷、
    右手肘擦傷、右膝擦傷、上排右側門牙斷裂壹顆之傷害，丙○○則受有右脛腓骨骨折及腔室症候群、臉部及身體多處擦
    傷等傷害。甲○○則於車禍發生後，對於據報到場處理交通
    事故之警員表明係肇事者。
二、案經乙○○、丙○○訴由臺南市警察局第二分局報告偵辦。
         證據並所犯法條
一、上開犯罪事實，業據被告甲○○於本署偵查中坦承於上揭時
    、地駕駛自小客車與告訴人乙○○、丙○○發生車禍，致告
    訴人2人受有上開傷害之事實不諱，且自承伊有過失等語（
    見本署98年11月24日訊問筆錄），核與告訴人2人指訴情節
    相符，並有臺南市○○○道路交通事故調查報告表(一)、(二)2
    紙、道路交通事故現場圖1紙及現場蒐證及告訴人2人受傷照
    片23張在卷可稽。且告訴人乙○○受有全身多處擦傷、右手
    肘擦傷、右膝擦傷、上排右側門牙斷裂壹顆之傷害，告訴人
    丙○○則受有右脛腓骨骨折及腔室症候群、臉部及身體多處
    擦傷等傷害一情，亦有國立成功大學醫學院附設醫院、衛生
    署臺南醫院診斷證明書2紙附卷可佐。
二、按閃光黃燈表示「警告」，車輛應減速接近，注意安全，小
    心通過；汽車行駛至交岔路口，其行進、轉彎應遵守燈光號
    誌並注意車前狀況及兩車併行之間隔，並隨時採取必要之安
    全措施。道路交通標誌標線號誌設置規則第211條第1項第1
    款、道路交通安全規則第102條第1項第1款、第94條第3項分
    別訂有明文，被告駕駛汽車本應注意上述道路交通安全之事
    項。查此次車禍事故發生時，天氣為晴，夜間有照明視距良
    好、路面為平坦柏油路面，並無缺陷或障礙物，此有前開道
    路交通事故調查表各項記載足供參考，依當時情形應顯無不
    能注意之情事。詎被告竟疏未注意及此，因而肇事，其就車
    禍之發生應有過失至明。況本件車禍事故經送請臺灣省臺南
    區車輛行車事故鑑定委員會鑑定，其鑑定結果認被告無照駕
    駛自小客車，閃光黃燈號誌路口，未注意車前狀況，未減速
    慢行，為肇事原因等情，有臺灣省臺南區車輛行車事故鑑定
    委員會98年12月10日南鑑字第0985903898號函附鑑定意見書
    在卷可憑。再參以告訴人2人確因本件車禍而受有上揭傷害
    ，復有前開診斷證明書2紙附卷可佐，被告上開過失行為與
    告訴人之受傷結果間具有相當之因果關係，其過失傷害犯嫌
    洵堪認定。
三、核被告所為，係犯刑法第284條第1項前段之過失傷害罪嫌。
    又被告未領有自小客車駕駛執照駕車，業經被告於警詢時自
    承在卷，屬無照駕駛，因而致人受傷，請依道路交通管理處
    罰條例第86條第1項規定，加重其刑。被告肇事後未被有偵
    查權之公務員或機關發覺其為犯嫌前，即向據報前往處理交
    通事故處理小組警員自承犯行，進而接受裁判，此有臺南市
    ○○○道路交通事故肇事人自首情形紀錄表附卷可證，為對
    未發覺之犯罪自首，請依刑法第62條前段規定減輕其刑。
四、依刑事訴訟法第451條第1項聲請逕以簡易判決處刑。
     此    致
臺灣臺南地方法院
中    華    民    國    98    年    12    月    25    日
                              檢察官  黃  裕  堯
本件證明與原本無異
中    華    民    國    98    年    12    月    31    日
                              書記官  賴  東  喜
附錄參考法條：
中華民國刑法第284條第1項前段
（過失傷害罪）
因過失傷害人者，處6月以下有期徒刑、拘役或5百元以下罰
金，致重傷者，處1年以下有期徒刑、拘役或5百元以下罰金。
從事業務之人，因業務上之過失傷害人者，處 1 年以下有期徒
刑、拘役或1千元以下罰金，致重傷者，處3年以下有期徒刑、拘
役或2千元以下罰金。
附記事項：
本件係依刑事訴訟法簡易程式辦理，法院簡易庭得不傳喚被告、
輔佐人、告訴人、告發人等出庭即以簡易判決處刑；被告、被害
人、告訴人等對告訴乃論案件如已達成民事和解而要撤回告訴或
對非告訴乃論案件認有受傳喚到庭陳述意見之必要時，請即另以
書狀向簡易法庭陳述或請求傳訊。

司法院資訊處製作；財團法人民間司法改革基金會備份。
